lt-LT: Reklaminio banerio rodymo vieta: Fonas / fotosienelė; Lubos; Durų anga; Tvora / turėklai; Židinio atbraila / židinys; Stalviršis; Siena; Langas; Kiemas / veja; Kita
ru: Место размещения баннера: Фон / фотозона; Потолок; Дверной проем; Забор / перила; Каминная полка / камин; Столешница; Стена; Окно; Двор / газон; Другое
zh-CN: 横幅展示位置: 背景幕/照片墙; 天花板; 门口; 围栏/栏杆; 壁炉台/壁炉; 桌面; 墙壁; 窗户; 庭院/草坪; 其他
es: Exhibición de pancarta en la sucursal: Fondo/muro de fotos; Techo; Entrada; Cerca/barandilla; Repisa/chimenea; Mesa; Pared; Ventana; Patio/jardín; Otro
ro-RO: Locația pentru afișarea bannerelor: Fundal/panou foto; Tavan; Intrare; Gard/balustradă; Poliță/șemineu; Pe masă; Perete; Fereastră; Curte/gazon; Altele
nl: Banner ophanglocatie: Achtergrond/fotowand; Plafond; Deuropening; Hek/reling; Schoorsteenmantel/haard; Tafelblad; Muur; Raam; Tuin/gazon; Overig
ja: バナー表示位置: バックドロップ/フォトウォール; 天井; 出入口/ドア; フェンス/手すり; マントルピース/暖炉; 卓上; 壁; 窓; 庭/芝生; その他
sk-SK: Lokalita zobrazenia transparentu: Fotostena/pozadie; Strop; Vchod; Plot/zábradlie; Rímsa/krb; Na stôl/dosku; Stena; Okno; Dvor/trávnik; Iné
fr: Emplacement d’affichage de la bannière: Toile de fond/mur de photos; Plafond; Encadrement de porte; Clôture/garde-corps; Manteau de cheminée/foyer; Dessus de table; Mur; Fenêtre; Cour/pelouse; Autre
fi: Banderollin esityspaikka: Taustakangas/valokuvaseinä; Katto; Oviaukko; Aita/kaide; Takanreunus/takka; Pöytätaso; Seinä; Ikkuna; Piha/nurmikko; Muu
vi: Vị trí trưng bày biểu ngữ: Phông nền/tường chụp ảnh; Trần nhà; Cửa ra vào; Hàng rào/lan can; Bệ lò sưởi/lò sưởi; Mặt bàn; Tường; Cửa sổ; Sân/bãi cỏ; Khác
pt-BR: Local de exibição do banner: Fundo/painel de fotos; Teto; Entrada/porta; Cerca/grade; Lareira/consolo de lareira; Em cima da mesa; Parede; Janela; Quintal/gramado; Outros
sl-SI: Lokacija prikazovanja transparenta: Ozadje/fotostena; Strop; Vrata; Ograja; Kamin/polica nad kaminom; Namizno; Stena; Okno; Dvorišče/trata; Drugo
hu: Banner megjelenítési helye: Háttér/fotófal; Mennyezet; Ajtónyílás; Kerítés/korlát; Kandallópárkány/kandalló; Asztallap; Fal; Ablak; Udvar/gyep; Egyéb
el: Τοποθεσία εμφάνισης banner: Φόντο / τοίχος φωτογράφισης; Οροφή; Πόρτα; Φράχτης / κιγκλίδωμα; Πεζούλι / τζάκι; Επιτραπέζιο; Τοίχος; Παράθυρο; Αυλή / γκαζόν; Άλλο
hr-HR: Lokacija za izlaganje zastavica: Pozadina / fotozid; Strop; Okvir vrata; Ograda; Kamin / okvir kamina; Površina stola; Zid; Prozor; Dvorište/travnjak; Ostalo
nb: Banner displaysted: Bakgrunn/fotovegg; Tak; Døråpning; Gjerde/rekkverk; Peishylle/peis; Bordplate; Vegg; Vindu; Hage/plen; Annet
pl: Miejsce ekspozycji banera: Tło / ścianka do zdjęć; Sufit; Przejście drzwiowe; Ogrodzenie/balustrada; Gzyms kominka/kominek; Blat; Ściana; Okno; Podwórko/trawnik; Inne
pt-PT: Localização da apresentação do banner: Pano de fundo/painel de fotos; Teto; Porta; Cerca/grade; Consola de lareira/lareira; Mesa; Parede; Janela; Quintal/relvado; Outro
th: ตำแหน่งการแสดงแบนเนอร์: แบ็คดรอป/กำแพงถ่ายรูป; เพดาน; ประตูทางเข้า; รั้ว/ราว; หิ้ง/เตาผิง; ตั้งโต๊ะ; ผนัง; หน้าต่าง; สนาม/สนามหญ้า; อื่นๆ
it: Posizione di visualizzazione del banner: Fondale/Pannello fotografico; Soffitto; Ingresso; Recinzione/Ringhiera; Mensola/Camino; Da tavolo; Parete; Finestra; Cortile/Prato; Altro
de: Einsatzort des Banners: Hintergrund/Fotowand; Decke; Türdurchgang; Zaun/Geländer; Kaminsims/Kamin; Tisch; Wand; Fenster; Garten/Rasen; Sonstige
cs: Umístění banneru: Fotostěna/pozadí; Strop; Dveře; Plot/zábradlí; Krbová římsa / krb; Deska stolu; Stěna; Okno; Dvůr/trávník; Jiné
da: Placering af bannervisning: Baggrund/fotovæg; Loft; Døråbning; Hegn/rækværk; Kaminhylde/pejs; Bordplade; Væg; Vindue; Gård/græsplæne; Andet
bg-BG: Местоположение за показване на банера: Фон/фото стена; Таван; Врата; Ограда/парапет; Полица/камина; Плот на маса; Стена; Прозорец; Двор/морава; Друго
tr: Afiş kullanım konumu: Arka plan/fotoğraf duvarı; Tavan; Kapı girişi; Çit/korkuluk; Şömine rafı/şömine; Masaüstü; Duvar; Pencere; Bahçe/çim; Diğer
sv: Banderollplatser: Bakgrund/fotovägg; Tak; Dörröppning; Staket/räcke; Spiselkrans/eldstad; Bordsskiva; Vägg; Fönster; Gård/gräsmatta; Övrigt
ko: 배너 표시 위치: 백드롭/포토월; 천장; 출입구; 울타리/난간; 벽난로 선반/벽난로; 테이블 위; 벽; 창문; 마당/잔디밭; 기타
en: Banner display location: Backdrop/photo wall; Ceiling; Doorway; Fence/railing; Mantel/fireplace; Tabletop; Wall; Window; Yard/lawn; Other
zh-TW: 橫幅展示位置: 背景幕/相片牆; 天花板; 門口; 柵欄/欄杆; 壁爐架/壁爐; 桌面; 牆面; 窗戶; 庭院/草坪; 其他